【裁判字號】    88,易,2050
【裁判日期】    900104
【裁判案由】    傷害
【裁判全文】
臺灣高雄地方法院刑事判決                        八十八年度易字第二五號
    公  訴  人  臺灣高雄地方法院檢察署檢察官
    被      告  甲○○
右列被告因傷害案件，經檢察官提起公訴（八十八年度偵字第六八七０號），本院判
決如左︰
    主  文
甲○○傷害人之身體，處拘役伍拾日，如易科罰金，以佰元折算壹日。
    事  實
一、甲○○與乙○○原係朋友，於民國八十八年二月廿六日下午一時許，乙○○在高
    雄市三民區○○○○路旁附近以挖土機挖土工作，甲○○因午後飲酒，脾氣不佳
    ，竟無端基於普通傷害人身體之犯意，隨手持路邊椅子一張由乙○○後方，自乙
    ○○之後頭腦打下，乙○○未即防備，致受有後腦部撕裂傷縫合七針、右前手臂
    挫傷淤血腫脹等傷害。
二、案經乙○○訴請臺灣高雄地方法院檢察署檢察官偵查起訴。
    理  由
一、右揭事實業據被告甲○○坦承因飲酒發生爭執而拿椅子打告訴人（見本院八十八
    年八月十二日訊問筆錄）之事實，核與告訴人乙○○指訴之情節相符，又告訴人
    受有後腦部撕裂傷、右前臂瘀血腫脹等傷害，則有永祥診所驗傷單在卷可稽。經
    觀上開驗傷單所載傷情，後腦受有撕裂傷並經送醫縫合七針，核與告訴人所指訴
    被毆傷之情形相符，自堪採信，本件事證明確，被告犯行洵堪認定。
二、核被告所為，係犯刑法第二百七十七條第一項之普通傷害罪。審酌被告因一時衝
    動隨意傷人本有不該，況又尚未與告訴人和解，得其原諒，惟念其犯罪後坦承犯
    行，態度良好，告訴人受傷情形尚非嚴重等一切情狀，爰酌情量處如主文所示之
    刑，又按中華民國九十年一月四日修正，同年月十日經總統公布施行之刑法第四
    十一條規定：「犯最重本刑為五年以下有期徒刑以下之刑之罪，而受六個月以下
    有期徒刑或拘役之宣告，因身體、教育、職業、家庭之關係或其他正當事由，執
    行顯有困難者，得以一元以上三元以下折算一日，易科罰金。但確因不執行所宣
    告之刑，難收矯正之效，或難以維持法秩序者，不在此限。」，並諭知易科罰金
    之折算標準。
三、被告經合法傳喚，無正當理由不到庭，本院認為應科拘役之案件，爰不待其陳述
    不經言詞辯論，逕行判決，並此敘明。
據上論斷，應依刑事訴訟法第二百九十九條第一項前段，第三百零六條、第三百零七
條、刑法第二條第一項前段、第二百七十七條第一項、修正後第四十一條第一項，罰
金罰鍰提高標準條例第一條前段、第二條，判決如主文。
中    華    民    國      九十      年       四      月       六        日
                                    臺灣高雄地方法院刑事第三庭
                                        法  官  簡  志  瑩
右正本證明與原本無異。
如不服本判決，應於判決送達後十日內，向本院提出上訴狀。
                                        書記官  林  宜  正
中    華    民    國      九十      年       四      月       九        日
附錄論罪科刑法條：
刑法第二百七十七條第一項：
傷害人之身體或健康者，處三年以下有期徒刑，拘役或一千元以下罰金。


司法院資訊處製作；財團法人民間司法改革基金會備份。
